# 请问母公司将持有的某投资基金合伙企业的股权无偿划转至全资子公司的处理

提问人：z 从 头 再来. 时间：2021-04-16 02:59:00
A公司与非关联方甲公司、乙自然人共同设立B股权投资基金合伙企业（有限合伙），A公司持有B企业95%股权，甲公司持有B企业3%股权，乙自然人持有B企业2%股权。甲公司为一家股权投资管理有限公司，专门从事股权投资管理，A公司、甲公司、乙自然人共同约定，甲公司担任B企业执行事务合伙人执行管理事务，A公司与乙自然人作为有限合伙人不参与事务管理。
（ 1 ） 请问，上述情况中，A公司不将B企业纳入合并，作为长期股权投资按权益法核算是否正确？
2020 年，A公司将持有B企业的95%股权无偿划拨给C公司持有，股权转让日为 2020 年 12 月 31 日，C公司为A公司的全资子公司。上述股权转让时，A公司持有B企业的股权账面数据如下：长期股权投资-成本 5000 万元，长期股权投资-损益调整 1000 万元；B企业所有者权益假设构成如下：
实收资本 5300 万元，未分配利润 1050 万元；
（ 2 ）请问母公司A公司个别报表如何理解处理？
① 将对B公司的长投视同处置后，以收回的成本作为对C公司的再投资？
借：长期股权投资——成本——C 5000
投资收益 1000
贷：长期股权投资——成本——B 5000
——损益调整——B 1000
②将对B的长投账面余额视同对C的投资成本？
借：长期股权投资——成本——C 6000
贷：长期股权投资——成本——B 5000
——损益调整——B 1000
③A对B企业的投资仅仅是集团内部转移，冲减资本公积，资本公积不足再冲留存收益？
借：资本公积 6000
贷：长期股权投资——成本——B 5000
损益调整——B 1000
或者是其他处理方式？
（ 3 ）请问C公司如何进行账务处理？
C公司将无偿获取的原A公司持有B公司的股权，视同A公司对C公司的投资溢价？
① 对应（ 2 ）①，C公司做如下处理？
借：长期股权投资——成本——B 5000
贷：资本公积——资本溢价 5000
②对应（ 2 ）②③，C公司做如下处理？
借：长期股权投资——成本——B 6000
贷：资本公积——资本溢价 6000
（ 4 ）请问合并报表如何理解，如何处理？
谢谢！

回答人：chenyiwei
这个问题取决于该合伙企业的投资方向设定、投资决策机制、收益分配和亏损分担原则等多方面因素。A持有95%份额，只要不是由其他合伙人保证其本金安全和取得约定收益，一般都认为A对合伙企业拥有控制权，因为A在合伙企业的净收益和净权益中享有的份额不论从量级还是可变性而言都是重大的，远高于其他合伙人。A对该项投资采用权益法核算的可能性不大。
对于“2020年，A公司将持有B企业的95%股权无偿划拨给C公司持有，股权转让日为 2020 年 12 月 31 日，C公司为A公司的全资子公司”：A应将届时对B企业的投资按账面价值转入对C的投资成本，不应视同处置确认损益。